台灣高等法院民事裁定　九十一年度再字第六一號
　　　再　審　原　告
　　　兼再審聲請人）　甲○○.
　　　　　　　　　　　　　　　.
　　 兼再審相對人）　 乙○.
　　 兼再審相對人）　 丁○.
　　 兼再審相對人）　 丙○.
右當事人間所有權移轉登記事件，再審原告對於中華民國九十一年五月十四日本院九
十一年度再字第三三號確定裁定，聲請再審，並對如附表編號一至六所示之確定裁判
提起再審之訴、聲請再審，本院裁定如左：
      主    文
再審之訴及再審之聲請均駁回。
再審聲請及訴訟費用均由再審原告兼再審聲請人負擔。
      理    由
一、本件再審之訴及再審聲請意旨略以：
  (一)訴之聲明：
    1.請求判決將如附表編號一至七所示民事確定判決、民事確定裁定均予廢棄。
    2.請求台灣高等法院五十九年度上更(二)字第四０一號民事判決及台灣宜蘭地方法
      院五十六年度訴字第四四四號民事判決准予開始再審。
    3.請求判決再審被告應將坐落宜蘭縣宜蘭市○○段一九之二地號，田、○．二○
      一二公頃；同所一九之三地號，田、○．○○一○公頃；同所一九之四地號，
      田、○．○二四六公頃；同所一九之五地號、田、○．二○七一公頃，及坐落
      宜蘭縣宜蘭市○○段一一八八地號，○．二三五○公頃等土地辦理所有權移轉
      登記與再審原告。
    4.再審歷審訴訟費用及本訴訟歷審訴訟費用均由再審被告連帶負責。
  (二)九十一年度再字三三號裁定（以下稱原確定裁定）不當之部分，無非係以再審原
    告於七十五年五月二十四日檢獲得使用之證物，即證(一)(二)(三)（台灣宜蘭地方法院
    五十四年度訴字第三０一號起訴狀、辯論要旨書、判決影本），八十六年七月八
    日發見未經斟酌之證物，即證(十一)(十二)（台灣宜蘭地方法院公證處四十七年度認證書
    認字第一一二號書狀、宜蘭地政事務所五十七年七月二十九日宜地一丙字第七六
    九五號通知附詢筆錄影本），依民事訴訟法第四百九十六條第一項第一款及第十
    三款，提起再審之訴，因法院未就「祖產是否分析」予以調查，且前開證(一)(二)(三)
    (十一)(十二)係均未經斟酌之證物、合於民事訴訟法第五百條有關再審期間規定等語。
  (三)其他如附表編號一至六所示之確定判決，亦有同法第四百九十六條第一項第一款
    「適用法規顯有錯誤」、第十三款「發現未經斟酌之證物或得使用該證物」之再
    審理由，爰依法提起再審之訴及聲請再審，其中之具體再審原因包括以再審被告
    丙○○○稱：訟爭耕地為其夫林阿泉所置之私產乙節，並無證人可證其所述為真
    ，其所言虛偽。至於繼承祖遺財產則早已分析完畢乙節，其應舉出於何時何地由
    何人如何分析財產，是否有立證據，何證據等情。既未舉證，自屬虛偽。訟爭耕
    地原為再審原告所有，委任再審被告之被繼承人林阿泉為登記名義人，信託關係
    之受託人既死亡，其委任關係應為終結。此時受託人之繼承人應於委託人請求時
    返還云云，請求如訴之聲明而為判決等語。
二、按再審之訴或聲請再審，應於三十日之不變期間內提起，且該不變期間，自判決
    或裁定確定時起算，民事訴訟法第五百條第一項、第二項及第五百零七條定有明
    文。又不得抗告之裁定，於宣示時確定；未宣示者，於送達時確定（參最高法院
    八十三年台聲字第三八六號判決意旨）。查再審原告對如附表編號一至六所示民
    事確定判決、民事確定裁定提起再審之訴，聲請再審，上開判決均早已確定，再
    審原告於九十一年六月十七日提起本件再審聲請及提起再審之訴，顯逾三十日法
    定不變期間，此部分為不合法，應予駁回。
三、按當事人提起再審之訴或聲請再審，雖聲明係對某件再審判決或裁定為再審，但
    審查其再審訴狀理由，實為指摘原確定裁判或前次之再審裁判如何違法，而對該
    聲明不服之再審判決或裁定，則毫未指明有如何法定再審理由。此種情形，可認
    為未合法表明再審理由，逕以其再審之訴為不合法駁回之。（參民國六十九年二
    月五日最高法院六十九年度第三次民事庭會議決定(一)及最高法院六十九年度台聲
    字第一二三號判例意旨）。查再審原告主張本院九十一年度再字三三號裁定，有
    同法第四百九十六條第一項第一款、第十三款之再審理由等語，惟查本院上開確
    定裁定，係認再審原告所提再審之訴為不合法，予以裁定駁回，經查再審原告於
    再審訴狀理由，實為指摘原確定裁判或前次之再審裁判如何違法，而對該聲明不
    服之本院上開確定裁定，則毫未指明有如何法定再審理由，僅一再重覆以往對歷
    次確定裁判不服之理由。揆諸首揭說明，顯難認其再審之訴為合法，應予駁回。
四、據上論結，本件再審之訴，再審之聲請均為不合法，爰裁定如主文。
中　　　華　　　民　　　國　　九十一　　年　　　七　　　月　　二十九　　日
　　　　　　　　　　　　　　　民事第三庭
                          　　　　審判長法  官　張  宗  權
                            　　　　　　法  官　陳  永  昌
                            　　　　　　法  官　蕭  艿  菁
右正本係照原本作成。
不得抗告。
中　　　華　　　民　　　國　　九十一　　年　　　八　　　月　　  一  　　日
                                        書記官　鄭  麗  兒
